【裁判字號】    96,抗,303
【裁判日期】    970911
【裁判案由】    呈報清算人
【裁判全文】
臺灣板橋地方法院民事裁定               96年度抗字第303號
再?抗告人  吳全昌即國勝企業股份有限公司之清算人
非訟代理人  趙培宏律師
上列再抗告人請求就國勝企業股份有限公司呈報清算人事件，對
於中華民國97年5 月9 日本院96年度抗字第303 號裁定，提起再
抗告，本院裁定如下：
    主  文
再抗告駁回。
再抗告程序費用新臺幣壹仟元由再抗告人負擔。
    理  由
一、按對於非訟事件抗告法院之裁定再為抗告，僅得以其適用法
    規顯有錯誤為理由，並經原法院之許可者為限；前項許可，
    以原裁定所涉及之法律見解具有原則上重要性者為限；民事
    訴訟法第436條之3第3項、第4項及第436條之6之規定，於第
    3項之抗告準用之，非訟事件法第45條第3項、第4項、第5項
    分別定有明文。所謂適用法規顯有錯誤，係指裁判違背法規
    或現存判例解釋者，亦即抗告法院所為之裁定，就其取捨證
    據所確定之事實，適用法規所持法律上判斷顯有錯誤而言（
    最高法院71年台再字第210號、57年台上字第1091 號判例參
    照）。
二、本件再抗告人因不服本院原審96年度司字第1 號裁定，提起
    抗告，經本院於民國97年5 月9 日以96年度抗字第303 號裁
    定駁回其抗告，再抗告人不服，提起再抗告，其再抗告理由
    略以：原裁定漏未訊問利害關係人即為裁定，顯有消極不適
    用非訟事件法第189 條、第172 條第2 項之錯誤；原裁定對
    於公司法第335 條第1 項所定「清算之實行發生顯著障礙」
    要件所為之闡釋顯有錯誤；原裁定認定再抗告人自82年5 月
    31日起即合法就任國勝公司代理董事長之事實，不符公司第
    208 條第3 項之規定；原裁定對於國勝公司經命令解散後，
    應否行清算程序所持之見解，適用法規有誤；原裁定適用法
    規既有錯誤及不當，且錯誤所涉及之法律見解具原則上重要
    性，爰依法提起再抗告等語。
三、經查，本件再抗告意旨仍執原抗告所舉之理由為再抗告理由
    ，然原裁定已詳述國勝公司並未該當「清算之實行發生顯著
    障礙」或「公司負債超過資產有不實之嫌疑」之特別清算要
    件，並詳載國勝公司於82年5 月31日召開之董事會與監察人
    聯席會議，決議推選再抗告人代理董事長職務之緣由經過，
    故認為再抗告人自82年5 月31日起即合法就任國勝公司代理
    董事長一職，核其認事用法均無違誤。又非訟事件法第189
    、第172 條第2 項，係規定法院裁定命令開始特別清算程序
    前，應訊問利害關係人；惟原裁定並未裁定准許國勝公司開
    始特別清算程序，則原裁定雖未經訊問利害關係人即為裁定
    ，然亦無違背上開非訟事件法之規定。本院原裁定據此駁回
    再抗告人前所提之抗告，其適用法規並無錯誤，而無非訟事
    件法第45條第3 項所定之適用法規顯有錯誤之情形存在，再
    抗告人所執再抗告理由亦無非訟事件法第45條第4 項規定主
    張原裁定所涉及之法律見解具有原則上重要性之情事存在，
    依非訟事件法第45條第5 項規定準用民事訴訟法第436 條之
    3 第3 項規定，其再抗告應不予許可，依民事訴訟法第436
    條之3 第3 項後段規定，應駁回其再抗告。
四、依非訟事件法第45條第3 項、第4 項、第5 項、第46條，民
    事訴訟法第436 條之3 第3 項、第95條、第78條，裁定如主
    文。
中    華    民    國    97    年    9     月    11    日
            民事第三庭    審判長法  官  朱耀平
                                法  官  陳映如
                                法  官  邱育佩
以上正本係照原本作成。
如不服本裁定，應於收受送達後十日內向本院提出抗告狀，並應
繳納抗告費新臺幣壹仟元。
中    華    民    國    97    年    9     月    12    日
                                書記官  林兆嘉


司法院資訊處製作；財團法人民間司法改革基金會備份。
